臺灣新竹地方法院民事簡易判決  
110年度竹簡字第266號
原      告  林穎賢  
被      告  徐德雄  
上列當事人間請求損害賠償事件，本院於民國110 年8 月4 日辯
論終結，判決如下：
    主      文
原告之訴駁回。
訴訟費用由原告負擔。
    事實及理由
一、原告主張：被告於民國108 年11月30日21時25分許駕駛車號00
    00-00號自小客車，沿新竹市香山區中華路五段內側車道由北
    往南方向行駛，駛至新竹市○○區○○○○段00號前時，疏未注意車
    前狀況，貿然直行，適原告騎乘車號000-000號普重機車自新竹
    市○○區○○○○段00號前路邊起駛，導致被告閃避不及發生擦撞
    ，原告人車倒地，前述機車受損，原告亦因此受有左脛骨平
    台骨折之傷害，為此支出醫療費用新臺幣（下同）6,634 元
    、後期開刀費用1 萬5,300 元，原告機車所需修復費用為20
    ,350 元，又原告因傷不能工作期間受有9 個月之薪資損失2
    7萬元(每月薪資3 萬元×9 月＝27萬元)。為此，爰依侵權行
    為之法律關係提起本件訴訟。並聲明：被告應給付原告31萬
    2,284 元，及自起訴狀繕本送達翌日起至清償日止，按週年
    利率5%計算之利息。
二、被告則以：其無違規，沒有過失，反倒是原告無照駕駛違規
    在先等語置辯。並聲明：原告之訴駁回。
三、本院之判斷：㈠
  ㈠原告主張被告於上開時、地駕駛前述自小客車，與騎乘前揭
    機車之原告發生碰撞，原告機車因而受損、原告身體亦因此
    受傷等情，業據提出道路交通事故當事人登記聯單、估價單
    、醫療費用收據等件為證，並經本院依職權向新竹市政府警
    察局調取本件道路交通事故調查卷宗，核閱其內之道路交通
    事故現場圖、道路交通事故初步分析研判表、道路交通事故
    談話紀錄表、道路交通事故調查報告表（一）、（二）、當
    事人酒精測定紀錄表、舉發違反道路交通管理事件通知單、
    影像截圖紀錄表等無誤，且為被告所不爭執，此部分事實堪
    信為真。
  ㈡按當事人主張有利於己之事實者，就其事實有舉證之責任，
    民事訴訟法第277條前段定有明文。侵權行為所發生之損害
    賠償請求權，以有故意或過失不法侵害他人之權利為其成立
    要件，此觀民法第184條之規定自明。若其行為並無故意或
    過失，或其行為與損害之間無相當因果關係者，均無令負侵
    權行為損害賠償責任之可言(最高法院87年台上字第78號判
    決意旨參照)。原告雖主張本件事故之發生，係因被告行為
    所致，但為被告所否認，並以前詞置辯。查原告就本件事故
    曾對被告提出過失傷害之刑事告訴，經臺灣新竹地方檢察署
    以109年度偵字第5731號受理，且經新竹地方檢察署檢察官
    委託交通部公路總局新竹區監理所竹苗區車輛行車事故鑑定
    會就本件事故肇責進行鑑定，鑑定結果為：「一、林穎賢（
    即原告）駕照註銷駕駛普通重型機車，由路外駛入中央分向
    設施缺口欲左轉彎，未充分注意車道上行進中之車輛並讓其
    先行，為肇事原因。二、徐德雄（即被告）駕駛自用小客車
    ，措手不及，無肇事因素。」，有該會竹苗區0000000案鑑
    定意見書附於上開刑事偵查卷內可稽（見新竹地方檢察署10
    9 年度偵字第5731號卷第60至61頁），且新竹地方檢察署檢
    察官據以認定被告就本件車禍無過失責任，對被告為不起訴
    處分確定，業經本院依職權調閱前揭刑事偵查卷宗查核無訛
    。上開鑑定機關，既係本於就交通事故責任鑑定之專業，且
    基於本件事故現場之跡證、應訊筆錄、現場圖及監視錄影畫
    面等節，綜合研判後，而為前開認定，堪認其認定結果與事
    實相符而值採信。據此，堪認被告就本件車禍之發生，並無
    任何過失責任。此外，原告就其主張被告具有過失而應負損
    害賠償責任一節，未提出其他證據可供查憑，則原告之主張
    ，即無從採。　　
四、綜上所述，原告依侵權行為之法律關係，請求被告給付312,
    284 元及法定遲延利息，要屬無據，應予駁回。
五、本件為判決基礎之事證已臻明確，兩造其餘攻擊防禦方法及
    舉證，經本院審酌後認與本件判決結果均不生任何影響，爰
    不逐一論列，附此敘明。
六、訴訟費用負擔之依據：民事訴訟法第78條。　
中　　華　　民　　國　　110 　年　　8 　　月　　18　　日
                  新竹簡易庭  法  官  李珮瑜
以上正本證明與原本無異。
如不服本判決，須於判決送達後20日內向本庭提出上訴狀（應按
他造當事人之人數附繕本）；如委任律師提起上訴者，應一併繳
納上訴審裁判費。
中　　華　　民　　國　　110 　年　　8 　　月　　18　　日
                              書記官  蕭宛琴